【裁判字號】    95,訴,243
【裁判日期】    950317
【裁判案由】    毒品危害防制條例
【裁判全文】
臺灣板橋地方法院刑事判決              95年度訴字第243 號
公  訴  人  臺灣板橋地方法院檢察署檢察官
被      告  甲○○
上列被告因違反毒品危害防制條例案件，經檢察官提起公訴（94
年度毒偵字第6208、6917號），暨移送併案審理（94年度毒偵字
第7128、7367號），本院改依簡式審理程序，判決如下：
    主  文
甲○○連續施用第一級毒品，處有期徒刑拾月。
扣案如附表編號一、六、九所示之毒品及殘渣袋均沒收銷燬之；
如附表編號二至五、七、八、十至十二所示之物均沒收。
    事  實
一、甲○○前因違反槍砲彈藥刀械管制條例案件，經本院於民國
    （下同）92年10月31日以92年度訴字第2103號判決，判處有
    期徒刑1 年2 月，併科罰金新臺幣10萬元，緩刑4 年確定，
    尚未執行（並不構成累犯）。又曾因施用毒品案件，經本院
    於93年11月23日以93年度毒聲字第1952號裁定送勒戒處所觀
    察、勒戒後，認有繼續施用毒品之傾向，再經本院於94年1
    月14日以94年度毒聲字第45號裁定令入戒治處所施以強制戒
    治，嗣於94年9 月13日免予繼續執行釋放，於94年10月3 日
    以94年度戒毒偵字第368 號為不起訴處分確定在案。詎其仍
    不知悛悔，明知海洛因係毒品危害防制條例所定之第一級毒
    品，不得施用、持有，竟基於施用毒品海洛因之概括犯意，
    自94年9 月18日某時起至同年12月9 日上午8 時30分許止，
    在其位於臺北縣板橋市○○路○ 段3 巷20之3 號住處內，連
    續以將毒品海洛因置於注射針筒內摻入開水稀釋後，再以注
    射針筒注射靜脈施打之方式，施用毒品海洛因多次。嗣先後
    （一）於94年10月17日晚上10時15分許在臺北縣板橋市○○
    路○ 段3 巷20號4 樓為警查獲，並扣得如附表編號一至三所
    示甲○○所有供施用毒品所用之海洛因殘渣袋1 個（其內毒
    品成分量微無法與塑膠袋析離秤重）、已使用過之注射針筒
    1 支、分裝杓1 支。（二）於94年11月14日晚上8 時38分許
    在上址為警查獲，並扣得如附表編號四、五所示甲○○所有
    供施用毒品所用之已使用過之注射針筒1 支、塑膠軟管1 條
    。
    （三）於94年12月9 日上午10時5 分許在臺北縣板橋市○○
    路○ 段3 巷20號前為警查獲，並扣得如附表編號六至八所示
    甲○○所有供施用毒品所用之海洛因殘渣袋2 個（其內毒品
    成分量微無法與塑膠袋析離秤重）、使用過之注射針筒1 支
    、塑膠管1 條。（四）於94年11月28日上午9 時27分許在臺
    北縣板橋市○○路○ 段3 巷20號之三為警查獲，並扣得如附
    表編號九至十二所示毒品海洛因1 包（淨重0.05公克）及甲
    ○○所有供施用毒品所用之已使用過之注射針筒1 支、分裝
    鏟2 支、止血橡皮帶1 條。
二、案經臺北縣政府警察局海山分局報請臺灣板橋地方法院檢察
    署檢察官偵查起訴，本院於準備程序進行中，被告就被訴事
    實為有罪之陳述，經告知被告簡式審判程序之旨，並聽取當
    事人之意見後，裁定進行簡式審判程序。
    理  由
一、上開犯罪事實，業據被告甲○○於本院準備程序中與審理時
    皆坦認不諱，而其先後經警查獲後所採集之尿液檢體經送驗
    結果，分別呈海洛因代謝物嗎啡類、鴉片類之陽性反應，此
    有臺灣檢驗科技股份有限公司於94年10月31日、94年12月15
    日、94年12月21日出具之濫用藥物尿液檢驗報告計3 件各在
    卷可稽（附於臺灣板橋地方法院檢察署94年度毒偵字第6208
    號偵查卷宗第38頁、同署94年度毒偵字第7128號偵查卷宗第
    35頁、同署94年度毒偵字第7367號偵查卷宗第36頁），且有
    現場扣押物相片計3 幀及臺北縣政府警察局海山分局查獲涉
    嫌毒品危害防制條例毒品初步鑑驗報告單1 件存卷足徵（附
    於同署94年度毒偵字第6917號偵查卷宗第19頁、同署94年度
    毒偵字第7367號偵查卷宗第18頁、同署94年度毒偵字第7128
    號偵查卷宗第18頁），並有如附表所示之毒品海洛因、海洛
    因殘渣袋、已使用過之注射針筒、塑膠軟管、分裝杓、止血
    橡皮袋等物扣案可資佐證，是被告前開自白，核與事實相符
    ，應堪信實。又被告前曾因施用毒品案件，經本院於93年11
    月23日以93年度毒聲字第1952號裁定送勒戒處所觀察、勒戒
    後，認有繼續施用毒品之傾向，再經本院於94年1 月14日以
    94年度毒聲字第45號裁定令入戒治處所施以強制戒治，嗣於
    94年9 月13日免予繼續執行釋放，於94年10月3 日以94年度
    戒毒偵字第368 號為不起訴處分確定等情，有臺灣高等法院
    被告前案紀錄表1 件在卷可按（附於本院卷宗內）。本件事
    證已臻明確，被告犯行堪以認定，應予依法論科。
二、查海洛因依其成癮性、濫用性及對社會危害性之程度，已為
    毒品危害防制條例第2 條第2 項第1 款列為第一級毒品。核
    被告甲○○連續施用第一級毒品海洛因之犯行，所為係犯毒
    品危害防制條例第10條第1 項施用第一級毒品罪。其施用前
    後非法持有毒品之低度行為，為其施用毒品之高度行為所吸
    收，不另論罪。又其先後多次施用毒品海洛因犯行，時間緊
    接，所犯構成要件相同，顯係基於概括犯意為之，應依連續
    犯規定論以一罪，並依法加重其刑。爰審酌被告前曾經觀察
    、勒戒及戒治處分後，仍未能戒斷其施用毒品之惡習，再犯
    本件犯行，顯見其自制力薄弱，惟因施用毒品本質上屬被告
    自戕身體健康之行為，並無加害他人，再衡其之素行（有前
    揭臺灣高等法院被告前案紀錄表可參）、施用之時間及犯後
    坦承犯行態度良好等一切情狀，量處如主文所示之刑，以示
    懲儆。
三、扣案如附表編號一、六所示之海洛因殘渣袋計3 個，其內之
    毒品成分量微皆無法與塑膠袋析離秤重，應以毒品視之；而
    扣案如附表編號九所示之海洛因，為查獲之毒品，與前揭殘
    渣袋均為違禁物，均應依毒品危害防制條例第18條第1 項前
    段規定，不問屬於犯人與否，皆沒收銷燬之。另扣案如附表
    編號二至五、七、八、十至十二所示之已使用過之注射針筒
    計4 支、分裝杓（鏟）計2 支、塑膠軟管計2 條、止血橡皮
    帶1 條，皆為被告所有供其施用毒品海洛因所用之物，業據
    被告供陳在卷，均應依刑法第38條第1 項第2 款規定宣告沒
    收之。
據上論斷，應依刑事訴訟法第273 條之1 第1 項、第299 條第1
項前段，毒品危害防制條例第10條第1 項、第18條第1 項前段，
刑法第11條前段、第56條、第38條第1 項第2 款，判決如主文。
本案經檢察官張慶林到庭執行職務。
中    華    民    國    95    年    3     月    17    日
                  刑事第十二庭  法  官  陳?靜?茹
以上正本證明與原本無異
如不服本判決應於送達後10日內向本院提出上訴狀
                                書記官  廖?美?紅
中    華    民    國    95    年    3     月    21    日
附錄本案論罪科刑法條全文
毒品危害防制條例第10條
施用第一級毒品者，處六月以上五年以下有期徒刑。
施用第二級毒品者，處三年以下有期徒刑。
附表
 ┌───┬─────────────┬───────────────┐
 │ 編號 │ 扣案物                   │備  註                        │
 ├───┼─────────────┼───────────────┤
 │ 一   │ 海洛因殘渣袋1 個（其內毒 │於94年10月17日晚上10時15分許在│
 │      │ 品成分量微無法與塑膠袋析 │臺北縣板橋市○○路○ 段3 巷20號│
 │      │ 離秤重）                 │4 樓查獲                      │
 │      │                          │                              │
 │      │                          │                              │
 ├───┼─────────────┼───────────────┤
 │ 二   │ 已使用過之注射針筒1 支   │同上                          │
 ├───┼─────────────┼───────────────┤
 │ 三   │ 分裝杓1 支               │同上                          │
 ├───┼─────────────┼───────────────┤
 │ 四   │ 已使用過之注射針筒1 支   │於94年11月14日晚上8 時38分許在│
 │      │                          │臺北縣板橋市○○路○ 段3 巷20號│
 │      │                          │4 樓查獲                      │
 ├───┼─────────────┼───────────────┤
 │ 五   │ 塑膠軟管1 條             │同上                          │
 ├───┼─────────────┼───────────────┤
 │ 六   │ 海洛因殘渣袋2 個（其內毒 │於94年12月9 日上午10時5 分許在│
 │      │ 品成分量微無法與塑膠袋析 │臺北縣板橋市○○路○ 段3 巷20號│
 │      │ 離秤重）                 │前                            │
 ├───┼─────────────┼───────────────┤
 │ 七   │ 使用過之注射針筒1 支     │同上                          │
 ├───┼─────────────┼───────────────┤
 │ 八   │ 塑膠管1 條               │同上                          │
 ├───┼─────────────┼───────────────┤
 │ 九   │ 毒品海洛因1 包（淨重0.05 │於94年11月28日上午9 時27分許在│
 │      │ 公克）                   │臺北縣板橋市○○路○ 段3 巷20號│
 │      │                          │之三                          │
 ├───┼─────────────┼───────────────┤
 │ 十   │ 已使用過之注射針筒1 支   │同上                          │
 ├───┼─────────────┼───────────────┤
 │ 十一 │ 分裝鏟2 支               │同上                          │
 ├───┼─────────────┼───────────────┤
 │ 十二 │ 止血橡皮帶1 條           │同上                          │
 └───┴─────────────┴───────────────┘


司法院資訊處製作；財團法人民間司法改革基金會備份。
